---
title: "ITM EDA"
output: 
  flexdashboard::flex_dashboard:
    orientation: columns
    vertical_layout: fill
runtime: shiny
---

```{r setup, include=FALSE}
rm(list=ls())
library(flexdashboard)
library(shinyWidgets)
library(wordcloud2)
library(tidyverse)
library(stringi)
library(stringr)
require(readxl)
library(plotly)
library(shiny)
library(webr)
```

```{r }
load('./Querys/03_Query.RData')# load('./Mejorado/Querys/03_Query.RData')
load('./Querys/04_Query.RData')# load('./Mejorado/Querys/04_Query.RData')
load('./Querys/05_Query.RData') # load('./Mejorado/Querys/05_Query.RData')
load('./Querys/06_Query.RData') # load('./Mejorado/Querys/05_Query.RData')
load('./Querys/09_Query.RData') # Resumen de estudiantes por modalidad load('./Mejorado/Querys/09_Query.RData')
load('./Querys/010_Query.RData') # Resumen de trabajos de grado por modalidad load('./Mejorado/Querys/010_Query.RData')
load('./Querys/011_Query.RData') # Resumen de estudiantes por programas load('./Mejorado/Querys/011_Query.RData')
load('./Querys/012_Query.RData') # Resumen de trabajos de grado por programas load('./Mejorado/Querys/012_Query.RData')
load('./Querys/013_Query.RData') # load('./Mejorado/Querys/013_Query.RData')
load('./Querys/014_Query.RData') # Palabras claves en trabajos load('./Mejorado/Querys/014_Query.RData')
```

```{r}
#--------------------------------------------------
#--------------------------------------------------
test <- `Resumen de estudiantes por modalidad final`
test$Periodo <- as.numeric(test$Periodo)
test$Semestre <- as.numeric(test$Semestre)
test$Total <- as.numeric(test$Total)
test$`%` <- as.numeric(test$`%`)
#--------------------------------------------------
#--------------------------------------------------
test.0 <- test
names(test.0)[5] <- "Porcentaje"
test.0$Porcentaje <- 100*round(test.0$Porcentaje,3)

idx_ceros <- which(test.0$Porcentaje==0.0)
test.0$Porcentaje[idx_ceros] <- NaN
#--------------------------------------------------
#--------------------------------------------------
test.0 <- test.0 %>% 
  mutate(Semestre = replace(Semestre, Semestre == 2, "Semestre 2")) %>% 
  mutate(Semestre = replace(Semestre, Semestre == 1, "Semestre 1"))
#--------------------------------------------------
#--------------------------------------------------
p <-ggplot(test.0,aes(x=Periodo, y=Porcentaje,fill=Modalidad,tot=Total))+
  geom_bar(stat="identity",position = "dodge")+
  geom_text(aes(label=Total), vjust=-0.3, position = position_dodge(width = 0.9), size=3)+
  theme_bw() + 
  facet_wrap(~Semestre,nrow=2)+
  scale_x_continuous("Periodo", labels = as.character(test.0$Periodo), breaks = test.0$Periodo)+
  theme(legend.position="top", legend.background = element_rect(color="white"),
        panel.grid.major=element_blank(),panel.grid.minor=element_blank(),
        legend.title=element_blank(), axis.ticks.y = element_blank(), 
        axis.text.y = element_blank()) +
  scale_fill_manual(values=c("black","red","blue","green","orange","yellow","gray","pink","brown","lightblue","lightgreen"),
                    guide = guide_legend(reverse=TRUE))+
  ylab("Total")

```


```{r}
#-----------*
# VARIABLES *
#-----------*
Variables.Periodo <- unique(`Resumen de estudiantes por modalidad final`$Periodo)

Variables.Semestre <- unique(`Resumen de estudiantes por modalidad final`$Semestre)

Variables.Departamento <- unique(`Resumen de trabajos de grado por programas final`$Departamento)

Variables.Programas <- unique(`Resumen de trabajos de grado por programas final`$Programa)

Variables.palabras <- c("Ingenieria Financiera Y De Negocios","Tecnologia En Analisis De Costos Y Presupuestos")

# TDG
Programa.choices_TDG <- reactive({
  a <- `Resumen de trabajos de grado por programas final` %>% filter(Departamento==input$Departamento_tdg)
  
  a %>% select(Programa) %>% unique(.)
  })
```

Estudiantes
=====================================
Column {.sidebar data-width=150}
-----------------------------------------------------------------------
```{r}
selectInput("Periodo",label="Periodo Academico:",choices = Variables.Periodo)

selectInput("Semestre",label="Semestre:",choices = Variables.Semestre)

selectInput("Departamento",label="Departamento:",choices = Variables.Departamento)
```

```{r}
# selectInput("Periodo",label="Periodo Academico:",choices = Variables.Periodo)
# 
# selectInput("Semestre",label="Semestre:",choices = Variables.Semestre)
# 
# selectInput("Departamento",label="Departamento:",choices = Variables.Departamento)
# 
# #selectInput("ModProg",label="Seleccione:",choices = c("modalidad","programas")) # Modalida o programa
# 
# actionButton("Mod", "Modalidad", 
#     style="color: #fff; background-color: #337ab7; border-color: #2e6da4")
# 
# actionButton("Rep", "Evaluacion", 
#     style="color: #fff; background-color: #337ab7; border-color: #2e6da4")
# 
# selectInput("Programa",label="Programa:",choices =Variables.Programas )
# 
# selectInput("Palabras",label="Programa Words:",choices = Variables.palabras)
# selectInput("Cargo",label="Seleccione Cargo Del Profesor",choices = Variables.eval.ases)
```


Column {.tabset }
-----------------------------------------------------------------------
### Resumen de estudiantes por modalidad

```{r}
renderPlotly(
  ggplotly(p)%>%
    layout(legend = list(
      orientation = "h",
      title="",
      xanchor=2))
)
```

### Resumen de estudiantes por programas

```{r}
datosP <- reactive({
  test <- `Resumen de estudiantes por programas final`
  nombres <- colnames(test)

  test %>% 
  mutate_at(nombres[-c(1:4)],as.numeric) %>% 
  filter(Periodo==input$Periodo & Semestre==input$Semestre) 
})
#--------------------------------------------------
#--------------------------------------------------
titleP <- reactive({paste(input$Periodo,"-",input$Semestre)})
#--------------------------------------------------
#--------------------------------------------------
t <- reactive({
  datosP() %>% 
  group_by(Departamento) %>% 
  summarize(Total=sum(Total),Porcentaje=round(100*(sum(Total)/sum(datosP()$Total)),5))
})
#--------------------------------------------------
#--------------------------------------------------
tt <- reactive({
  datosP() %>% 
  arrange(Departamento) %>% 
  group_by(Departamento) %>% 
  mutate(n=Total) %>% 
  mutate(Total=sum(n)) %>% 
  mutate(Porcentaje=round(100*(Total/sum(datosP()$Total))*(n/Total),5)) %>% 
  mutate(Porcentaje=ifelse(is.na(Porcentaje),0,Porcentaje))
})
#--------------------------------------------------
#--------------------------------------------------
fig3 <- reactive({
  plot_ly(
  type = 'sunburst'
)%>%
  add_trace(
    labels=c("Departamento",unique(t()$Departamento)[1],tt()$Programa[tt()$Departamento==unique(t()$Departamento)[1]],
             unique(t()$Departamento)[2],tt()$Programa[tt()$Departamento==unique(t()$Departamento)[2]],
             unique(t()$Departamento)[3],tt()$Programa[tt()$Departamento==unique(t()$Departamento)[3]],
             unique(t()$Departamento)[4],tt()$Programa[tt()$Departamento==unique(t()$Departamento)[4]]),
    
    parents=c("","Departamento",tt()$Departamento[tt()$Departamento==unique(t()$Departamento)[1]],
              "Departamento",tt()$Departamento[tt()$Departamento==unique(t()$Departamento)[2]],
              "Departamento",tt()$Departamento[tt()$Departamento==unique(t()$Departamento)[3]],
              "Departamento",tt()$Departamento[tt()$Departamento==unique(t()$Departamento)[4]]),
    
    values=c( 100,t()$Porcentaje[1],tt()$Porcentaje[tt()$Departamento==unique(t()$Departamento)[1]],
              t()$Porcentaje[2],tt()$Porcentaje[tt()$Departamento==unique(t()$Departamento)[2]],
              t()$Porcentaje[3],tt()$Porcentaje[tt()$Departamento==unique(t()$Departamento)[3]],
              t()$Porcentaje[4],tt()$Porcentaje[tt()$Departamento==unique(t()$Departamento)[4]]),
    
    branchvalues="total"
  ) %>% 
  layout(legend = list(
    orientation = "h",
    title="",
    xanchor=2
  ),
  title=titleP()
  )
})
#--------------------------------------------------
#--------------------------------------------------
renderPlotly(fig3())
```


### Evolución número de estudiantes
```{r}
# ENE: Evolucion Numero Estudiantes
fig_feature4 <- reactive({
  b <- `Resumen de estudiantes por programas final` %>% 
  filter(Departamento==input$Departamento)
#--------------------------------------------------
#--------------------------------------------------
per_sem_b <- paste0(b$Periodo,"-0",ifelse(b$Semestre==1,1,6),"-01") # Periodo y semestre
b$date <- per_sem_b

if(unique(b$Departamento)=="Postgrados"){
  fun_feature1<-function(x){
    nPalabras <- sapply(strsplit(x, " "), length)
    if(nPalabras>3){
      p1 <- word(x,1,3)
      if(nPalabras>6){
        p2 <- word(x,4,6)
        p3 <- word(x,7,nPalabras)
        p <- paste(p1,"<br>",p2,"<br>",p3)
      }else{p2 <- word(x,4,nPalabras)
      p <- paste(p1,"<br>",p2)}
    }else{p <- x}
    return(p)
  }
  b$Programa <- sapply(b$Programa,fun_feature1)
}

plot_ly(b,  type = 'scatter', mode = 'lines+markers',marker = list(symbol = "x",size = 10)) %>%
  add_text(x = ~date, y = ~Total,split = ~Programa,text=~Total,textposition = "top",showlegend=FALSE) %>% 
  add_trace(x = ~date, y = ~Total,split = ~Programa) %>% 
  layout(
    xaxis = list(title="Evolucion de estudiantes",
    ticktext = list("2016-02", "2017-01", "2017-02", "2018-01", "2018-02",
                    "2019-01","2019-02","2020-01","2020-02","2021-01","2021-02",
                    "2022-01","2022-02"), 
    tickvals = list("2016-06-01", "2017-01-01", "2017-06-01", "2018-01-01", "2018-06-01",
                    "2019-01-01","2019-06-01","2020-01-01","2020-06-01","2021-01-01","2021-06-01",
                    "2022-01-01","2022-06-01"),
    tickmode = "array"
  ),
  yaxis = list(title="Total Estudiantes\n(Que Presentaron Trabajo)"))
})

renderPlotly(fig_feature4())
```

Trabajos de grado
=====================================
Column {.sidebar data-width=150}
-----------------------------------------------------------------------
```{r}
selectInput("Periodo_tdg",label="Periodo Academico:",choices = Variables.Periodo)

selectInput("Semestre_tdg",label="Semestre:",choices = Variables.Semestre)

selectInput("Departamento_tdg",label="Departamento:",choices = Variables.Departamento)

selectInput("Modalidad_tdg",label="Modalidad:",choices = unique(`titulos_trabajos_segmentados`$Modalidad))

renderUI({selectInput("Programa_tdg",label="Programa:",choices =Programa.choices_TDG(), selected = "Reef2")})

#selectInput("Palabras",label="Programa palabras:",choices = Variables.palabras)

actionButton("Mod", "Modalidad", 
    style="color: #fff; background-color: #337ab7; border-color: #2e6da4")

actionButton("Rep", "Evaluacion", 
    style="color: #fff; background-color: #337ab7; border-color: #2e6da4")
```

Column {.tabset}
-----------------------------------------------------------------------
### Resumen trabajo de grado por modalidad

```{r}
k <- reactive({
  l <- "modalidad"
  data <- get(as.name(paste("Resumen de trabajos de grado por",l,  "final")))
  nombres <- colnames(data)

  p <- data %>% 
  mutate_at(nombres[-c(1:4)],as.numeric)

  p %>% 
    filter(Periodo == as.numeric(input$Periodo_tdg),Semestre == as.numeric(input$Semestre_tdg)) %>% 
    mutate("TOTAL"=sum(Total)) %>%
    filter(Departamento == input$Departamento_tdg) %>% 
    mutate(.,across(`Proyecto De Grado`:`Intervencion Empresarial`, ~ 100*round(.x/TOTAL,4))) %>% 
    select(-c(Departamento,Total,TOTAL,Periodo,Semestre))
})

kk <- reactive({
  l <- "programas"
  data <- get(as.name(paste("Resumen de trabajos de grado por",l,  "final")))
  nombres <- colnames(data)

  p <- data %>% 
    mutate_at(nombres[-c(1:4)],as.numeric)

  p %>% 
    filter(Periodo == as.numeric(input$Periodo_tdg),Semestre == as.numeric(input$Semestre_tdg)) %>% 
    mutate("TOTAL"=sum(Total)) %>%
    filter(Departamento == input$Departamento_tdg) %>% 
    mutate(.,across(`(PCM)`:`(IFR)`, ~ 100*round(.x/TOTAL,4))) %>%  
    select(-c(Departamento,Total,TOTAL,Periodo,Semestre))
})

titleB <- reactive({paste(input$Departamento_tdg,input$Periodo_tdg,"-",input$Semestre_tdg)})

v <- reactiveValues(fig = NULL)


observeEvent(input$Mod, {
  v$fig <- plot_ly(type = 'scatterpolar',mode = 'markers') %>%
    add_trace(
      r = as.matrix(k(
      )[1, -1])[1, ],
      theta = colnames(as.data.frame(k()))[-1],
      name = as.data.frame(k())$Programa[1],
      mode = 'dotlines'
    ) %>%
    add_trace(
      r = as.matrix(k(
      )[2, -1])[1, ],
      theta = colnames(as.data.frame(k()))[-1],
      name = as.data.frame(k())$Programa[2],
      mode = 'dotlines'
    ) %>%
    {if(length(as.data.frame(k())$Programa)>2)
    add_trace(.,
      r = as.matrix(k()[3, -1])[1, ],
      theta = colnames(as.data.frame(k()))[-1],
      name = as.data.frame(k())$Programa[3],
      mode = 'dotlines'
    )  else .
  
    } %>% 
    layout(
      polar = list(radialaxis = list(
        visible = T,
        range = c(-2.5, round(max(
          apply(as.data.frame(k())[, -1], 2, max)
        ), 3) + 2.5)
      )),
      legend = list(
        orientation = "h",
        title = "",
        xanchor = 2
      ),
      title = titleB()
    )
})
#-----------------------------
#-----------------------------
observeEvent(input$Rep, {
  v$fig <- plot_ly(type = 'scatterpolar',mode = 'markers') %>%
    add_trace(
      r = as.matrix(kk(
      )[1, -1])[1, ],
      theta = colnames(as.data.frame(kk()))[-1],
      name = as.data.frame(kk())$Programa[1],
      mode = 'dotlines'
    ) %>%
    add_trace(
      r = as.matrix(kk(
      )[2, -1])[1, ],
      theta = colnames(as.data.frame(kk()))[-1],
      name = as.data.frame(kk())$Programa[2],
      mode = 'dotlines'
    ) %>%
    {if(length(as.data.frame(kk())$Programa)>2)
    add_trace(.,
      r = as.matrix(kk()[3, -1])[1, ],
      theta = colnames(as.data.frame(kk()))[-1],
      name = as.data.frame(kk())$Programa[3],
      mode = 'dotlines'
    )  else .
  
    } %>% 
    layout(
      polar = list(radialaxis = list(
        visible = T,
        range = c(-2.5, round(max(
          apply(as.data.frame(kk())[, -1], 2, max)
        ), 3) + 2.5)
      )),
      legend = list(
        orientation = "h",
        title = "",
        xanchor = 2
      ),
      title = titleB()
    )
}) 

renderPlotly(v$fig)
```

### Aporte por programa

```{r}

fig_feature2 <- reactive({
  b <- `Resumen de estudiantes por programas final`
#--------------------------------------------------
#--------------------------------------------------
per_sem_b <- paste0(b$Periodo,"-0",ifelse(b$Semestre=='1',1,6),"-01") # Periodo y semestre
b$date <- per_sem_b

if(input$Departamento_tdg=="Postgrados"){
  fun_feature1<-function(x){
    nPalabras <- sapply(strsplit(x, " "), length)
    if(nPalabras>3){
      p1 <- word(x,1,3)
      if(nPalabras>6){
        p2 <- word(x,4,6)
        p3 <- word(x,7,nPalabras)
        p <- paste(p1,"<br>",p2,"<br>",p3)
      }else{p2 <- word(x,4,nPalabras)
      p <- paste(p1,"<br>",p2)}
    }else{p <- x}
    return(p)
  }
  b$Programa <- sapply(b$Programa,fun_feature1)
}
c <- b %>%
  group_by(Periodo,Semestre) %>% 
  summarise(TotalPS = sum(Total))# PS: Periodo-Semestre

d <- c %>% 
  merge(b,.,by=c('Periodo','Semestre'), all.x = TRUE)

b <- d %>% 
  mutate('%Global'=Total/TotalPS) %>% 
  filter(Departamento == input$Departamento_tdg)

plot_ly(b,  type = 'scatter', mode = 'lines+markers',marker = list(symbol = "x",size = 10)) %>%
  add_text(x = ~date, y = ~`%Global`,split = ~Programa,text=~paste0(round(`%Global`,3)*100,"%"),textposition = "top",showlegend=FALSE) %>% 
  add_trace(x = ~date, y = ~`%Global`,split = ~Programa) %>% 
  layout(
    xaxis = list(title="Evolucion de estudiantes",
    ticktext = list("2016-02", "2017-01", "2017-02", "2018-01", "2018-02",
                    "2019-01","2019-02","2020-01","2020-02","2021-01","2021-02",
                    "2022-01","2022-02"), 
    tickvals = list("2016-06-01", "2017-01-01", "2017-06-01", "2018-01-01", "2018-06-01",
                    "2019-01-01","2019-06-01","2020-01-01","2020-06-01","2021-01-01","2021-06-01",
                    "2022-01-01","2022-06-02"),
    tickmode = "array"
  ),
  yaxis = list(title="Aporte total (%)"))
})

renderPlotly(fig_feature2())
```

### Evaluaciones
```{r}
fig_feature3 <- reactive({
  #-------------#
# I: Informes #
#-------------#
k <- "programas"
u <- "I" # Informes
p <- get(as.name(paste("Resumen de trabajos de grado por",k,  "final"))) %>% 
  mutate_at(names(.)[-c(1,2)],as.numeric) %>% 
  filter(Periodo==input$Periodo_tdg, Semestre==input$Semestre_tdg) %>%
  select(c("Total","Departamento","Programa",names(.)[grepl(u,names(.) , fixed = TRUE)])) %>% 
  filter(Departamento==input$Departamento_tdg) %>% 
  mutate(TOTAL = rowSums(across(`(IFCM)`:`(IFR)`))) %>% 
  mutate(.,across(`(IFCM)`:`(IFR)`,~.x/TOTAL)) %>% 
  replace(is.na(.),0) %>% 
  filter(Programa==input$Programa_tdg) %>%
  select(-c(Departamento,Programa,Total)) %>% 
  round(.,4)

#---------------#
# P: PROPUESTAS #
#---------------#

u <- "P" # Propuestas
pp <- get(as.name(paste("Resumen de trabajos de grado por",k,  "final"))) %>% 
  mutate_at(names(.)[-c(1,2)],as.numeric) %>% 
  filter(Periodo==input$Periodo_tdg, Semestre==input$Semestre_tdg) %>%
  select(c("Total","Departamento","Programa",names(.)[grepl(u,names(.) , fixed = TRUE)])) %>% 
  filter(Departamento==input$Departamento_tdg) %>% 
  mutate(TOTAL = rowSums(across(`(PCM)`:`(PR)`))) %>% 
  mutate(.,across(`(PCM)`:`(PR)`,~.x/TOTAL)) %>% 
  replace(is.na(.),0) %>% 
  filter(Programa==input$Programa_tdg) %>%
  select(-c(Departamento,Programa,Total,Periodo)) %>% 
  round(.,4)

#---------#
# TITULOS #
#---------#

title_I <- paste("Informes Reportados:",p$TOTAL)
title_P <- paste("Propuestas Reportadas:",pp$TOTAL)

title_ <- paste(input$Programa_tdg,":",input$Periodo_tdg,"-",input$Semestre_tdg) # I&R: Informes Y Resportes
title_ <- paste("<b>",title_,"</b>")

hijos_I <- gsub("[()]", "", names(p)[-4])
hijos_I <- paste0(hijos_I,": ",p[1,-4]*100,"%")

hijos_P <- gsub("[()]", "", names(pp)[-4])
hijos_P <- paste0(hijos_P,": ",pp[1,-4]*100,"%")

p <- 100*p
pp <- 100*pp

suma1 <- sum(as.numeric(p[,-4]))
suma2 <- sum(as.numeric(pp[,-4]))
vals1 <- if(suma1>100) as.numeric(p[,-4])+(100-suma1)/ncol(p[,-4]) else as.numeric(p[,-4])
vals2 <- if(suma2>100) as.numeric(pp[,-4])+(100-suma2)/ncol(pp[,-4]) else as.numeric(pp[,-4])

plot_ly(type = 'sunburst') %>%
  add_trace(labels = c(title_I,title_P,hijos_I,hijos_P),
            parents = c("","",rep(title_I,length(hijos_I)),rep(title_P,length(hijos_P))),
            values = c(100,100,vals1,vals2),
            branchvalues = 'total') %>% 
  layout(title=title_)
})
renderPlotly(fig_feature3())
```

### Evolución Evaluaciones
```{r}
data_feature3_1 <- reactive({
#-------------#
# I: Informes #
#-------------#

k <- "programas"
u <- "I" # Informes
z <- get(as.name(paste("Resumen de trabajos de grado por",k,  "final"))) %>% 
  mutate_at(names(.)[-c(1,2)],as.numeric) %>% 
  select(c("Total","Departamento","Programa","Periodo","Semestre",names(.)[grepl(u,names(.) , fixed = TRUE)])) %>% 
  
  filter(Departamento==input$Departamento_tdg) %>% 
  mutate(TOTAL = rowSums(across(`(IFCM)`:`(IFR)`))) %>% 
  mutate(.,across(`(IFCM)`:`(IFR)`,~.x/TOTAL))

per_sem_I <- paste0(z$Periodo,"-0",ifelse(z$Semestre=='1',1,6),"-01") # Periodo y semestre, ticks para el plot
z$date <- per_sem_I
z$`(IFCM)` <- ifelse(is.na(z$`(IFCM)`),0,z$`(IFCM)`)
z$`(IFSM)` <- ifelse(is.na(z$`(IFSM)`),0,z$`(IFSM)`)
z$`(IFR)` <- ifelse(is.na(z$`(IFR)`),0,z$`(IFR)`)

x <- z %>% 
  select(-c(Departamento,Periodo,Semestre,Total,TOTAL)) %>%
  filter(Programa==input$Programa_tdg) %>% 
  mutate(.,across(`(IFCM)`:`(IFR)`,~round(.x,4))) %>% 
  gather(key="Recomendacion", value = "Porcentaje",-c('date','Programa'))

plot_ly(x,  type = 'scatter', mode = 'lines+markers',marker = list(symbol = "x",size = 10)) %>%
  add_text(x = ~date, y = ~Porcentaje,split = ~Recomendacion,text=~paste0(round(Porcentaje,3)*100,"%"),textposition = "top",showlegend=FALSE) %>% 
  add_trace(x = ~date, y = ~Porcentaje,split = ~Recomendacion) %>% 
  layout(
    xaxis = list(
      ticktext = list("2016-02", "2017-01", "2017-02", "2018-01", "2018-02",
                      "2019-01","2019-02","2020-01","2020-02","2021-01","2021-02",
                      "2022-01","2022-02"), 
      tickvals = list("2016-06-01", "2017-01-01", "2017-06-01", "2018-01-01", "2018-06-01",
                      "2019-01-01","2019-06-01","2020-01-01","2020-06-01","2021-01-01","2021-06-01",
                      "2022-01-01","2022-06-01"),
      tickmode = "array"
    ),
    yaxis = list(title="%"))
})

data_feature3_2 <- reactive({
#---------------#
# P: Propuestas #
#---------------#

k <- "programas"
u <- "P" # Propuestas
zz <- get(as.name(paste("Resumen de trabajos de grado por",k,  "final"))) %>% 
  mutate_at(names(.)[-c(1,2)],as.numeric) %>% 
  select(c("Total","Departamento","Programa","Periodo","Semestre",names(.)[grepl(u,names(.) , fixed = TRUE)])) %>% 
  filter(Departamento==input$Departamento_tdg) %>% 
  mutate(TOTAL = rowSums(across(`(PCM)`:`(PR)`))) %>% 
  mutate(.,across(`(PCM)`:`(PR)`,~.x/TOTAL))

per_sem_P <- paste0(zz$Periodo,"-0",ifelse(zz$Semestre=='1',1,6),"-01") # Periodo y semestre, ticks para el plot
zz$date <- per_sem_P
zz$`(PCM)` <- ifelse(is.na(zz$`(PCM)`),0,zz$`(PCM)`)
zz$`(PSM)` <- ifelse(is.na(zz$`(PSM)`),0,zz$`(PSM)`)
zz$`(PR)` <- ifelse(is.na(zz$`(PR)`),0,zz$`(PR)`)

y <- zz %>% 
  select(-c(Departamento,Periodo,Semestre,Total,TOTAL)) %>%
  filter(Programa==input$Programa_tdg) %>% 
  mutate(.,across(`(PCM)`:`(PR)`,~round(.x,4))) %>% 
  gather(key="Recomendacion", value = "Porcentaje",-c('date','Programa'))

plot_ly(y,  type = 'scatter', mode = 'lines+markers',marker = list(symbol = "x",size = 10)) %>%
  add_text(x = ~date, y = ~Porcentaje,split = ~Recomendacion,text=~paste0(round(Porcentaje,3)*100,"%"),textposition = "top",showlegend=FALSE) %>% 
  add_trace(x = ~date, y = ~Porcentaje,split = ~Recomendacion) %>% 
  layout(
    xaxis = list(
      ticktext = list("2016-02", "2017-01", "2017-02", "2018-01", "2018-02",
                      "2019-01","2019-02","2020-01","2020-02","2021-01","2021-02",
                      "2022-01","2022-02"), 
      tickvals = list("2016-06-01", "2017-01-01", "2017-06-01", "2018-01-01", "2018-06-01",
                      "2019-01-01","2019-06-01","2020-01-01","2020-06-01","2021-01-01","2021-06-01",
                      "2022-01-01","2022-06-01"),
      tickmode = "array"
    ),
    yaxis = list(title="%"))
})



renderPlotly(subplot(data_feature3_1(),data_feature3_2()) %>% layout(title="Informes                                               Propuestas"))
```

### Titulos trabajos de grado

```{r}
dataK <- reactive({
  
  test <- `titulos_trabajos_segmentados`
  
  test %>%
  filter(Departamento == input$Departamento_tdg , Programa == input$Programa_tdg) %>% 
  filter(Periodo == input$Periodo_tdg, Semestre == input$Semestre_tdg , Modalidad == input$Modalidad_tdg) %>% 
  select(c('Titulo','Total','Cedulas')) %>% 
  rename(Integrantes=Total) %>% 
  distinct(Titulo,.keep_all = TRUE)

})

renderTable(dataK())
```

### Palabras claves en trabajos
```{r}
ll <- reactive({
  a <- get("tabla_palabras_")
  a %>% 
  filter(Periodo == input$Periodo_tdg,Semestre == input$Semestre_tdg) %>% 
  filter(Programas == input$Programa_tdg) %>% 
  select(Word,Freq)    
})

figg <- reactive({
  set.seed(123)
  wordcloud2(data=ll(), size = 0.7, shape = 'diamond') # looks good
})

renderWordcloud2(figg())
```

### Palabras claves más importantes
```{r}
figh<- reactive({
  df1.1 <- ll()[ll()$Freq>=floor(summary(ll()$Freq)[4]+max(ll()$Freq)/3),]
  plot_ly(
  labels = c("Palabras Clave", df1.1$Word),
  parents = c("", rep("Palabras Clave",length(df1.1$Word))),
  values = c(0, df1.1$Freq),
  type = 'sunburst'
  
)
})
renderPlotly(figh())
```

Docentes
=====================================
Column {.sidebar data-width=150}
-----------------------------------------------------------------------
```{r}
selectInput("Periodo_docentes",label="Periodo Academico:",choices = Variables.Periodo)

selectInput("Semestre_docentes",label="Semestre:",choices = Variables.Semestre)

selectInput("Departamento_docentes",label="Departamento:",choices = Variables.Departamento)

selectInput("AsesEval",label="Seleccione:",choices = c("asesores","evaluadores"))
```

Column {.tabset}
-----------------------------------------------------------------------

### Resumen de docentes por tipo de contratación - Por Modalidad
```{r}
ttest1 <- reactive({
  
aseseval <- input$AsesEval # evaluadores, evaluadores

data <- get(as.name(paste(
  "Resumen de docentes",aseseval,"por tipo de contratacion - Por Modalidad final")))

 data %>% 
  select(-Total) %>% 
  gather(key="Contratacion_Asesor", value = "Total",-c('Modalidad','Periodo','Semestre')) %>% 
  filter(Periodo==input$Periodo_docentes,Semestre==input$Semestre_docentes) %>% 
  select(-c(Periodo,Semestre))

})

ttest2 <- reactive({
  ttest1() %>% 
  group_by(Modalidad) %>% 
  summarise(Total=sum(Total)) %>% 
  mutate('%'=100*Total/sum(Total),2)
})

ttest3 <- reactive({
  ttest2() %>% 
  merge(ttest1(),.,by='Modalidad',all.x = TRUE) %>% 
  rename(n=Total.x,Total=Total.y) %>% 
  mutate('%Local'=(n*`%`)/Total) %>% 
  replace(is.na(.),0) %>% 
  mutate(across(where(is.numeric), as.double)) %>% 
  arrange(Contratacion_Asesor)
})

titleA <- reactive({paste("Resumen de docentes",input$AsesEval,"por tipo de contratación - Por Modalidad")})
#--------------------------------
#--------------------------------

fig4 <- reactive({
  if(input$AsesEval=='asesores'){
    y <- 6
  }else{
    y <- 5
  }
  
 plot_ly(
  type = 'sunburst',
  maxdepth=4
)%>%
  add_trace(

    labels=c("Modalidad",
             unique(ttest3()$Modalidad)[1],unique(ttest3()$Contratacion_Asesor),
             unique(ttest3()$Modalidad)[2],unique(ttest3()$Contratacion_Asesor),
             unique(ttest3()$Modalidad)[3],unique(ttest3()$Contratacion_Asesor),
             unique(ttest3()$Modalidad)[4],unique(ttest3()$Contratacion_Asesor),
             unique(ttest3()$Modalidad)[5],unique(ttest3()$Contratacion_Asesor),
             unique(ttest3()$Modalidad)[6],unique(ttest3()$Contratacion_Asesor)),


    parents=c("",
              "Modalidad",rep(unique(ttest3()$Modalidad)[1],y),
              "Modalidad",rep(unique(ttest3()$Modalidad)[2],y),
              "Modalidad",rep(unique(ttest3()$Modalidad)[3],y),
              "Modalidad",rep(unique(ttest3()$Modalidad)[4],y),
              "Modalidad",rep(unique(ttest3()$Modalidad)[5],y),
              "Modalidad",rep(unique(ttest3()$Modalidad)[6],y)),


    values=c( 100.0,
              ttest2()$`%`[1],ttest3()[ttest3()$Modalidad==ttest2()$Modalidad[1],'%Local'],
              ttest2()$`%`[2],ttest3()[ttest3()$Modalidad==ttest2()$Modalidad[2],'%Local'],
              ttest2()$`%`[3],ttest3()[ttest3()$Modalidad==ttest2()$Modalidad[3],'%Local'],
              ttest2()$`%`[4],ttest3()[ttest3()$Modalidad==ttest2()$Modalidad[4],'%Local'],
              ttest2()$`%`[5],ttest3()[ttest3()$Modalidad==ttest2()$Modalidad[5],'%Local'],
              ttest2()$`%`[6],ttest3()[ttest3()$Modalidad==ttest2()$Modalidad[6],'%Local']),


    branchvalues="total") %>%

  layout(legend = list(
    orientation = "h",
    title="",
    xanchor=2),
  title=titleA()
  )
})
#--------------------------------
#--------------------------------
renderPlotly(fig4())
```

### Resumen de docentes por tipo de contratación - Por Programa
```{r}
datosC <- reactive({
  # aseseval <- input$AsesEval
aseseval <- 'asesores'

data <- get(as.name(paste(
  "Resumen de docentes",aseseval,"por tipo de contratacion - Por Programa final")))

nombres <- colnames(data)

p <- data %>% 
  mutate_at(nombres[-c(1:4)],as.numeric)

 p %>% 

  filter(Periodo==as.numeric(input$Periodo_docentes),Semestre==as.numeric(input$Semestre_docentes)) %>% 
  mutate("TOTAL"=sum(Total)) %>%
  filter(Departamento==input$Departamento_docentes) %>% 
  mutate(.,across(`Carrera`:`Asesor_Externo_Otro`, ~ 100*round(.x/TOTAL,4))) %>% 
  select(-c(Departamento,Total,TOTAL,Periodo,Semestre))
})

titleC <- reactive({paste(input$Departamento_docentes,input$AsesEval,input$Periodo_docentes,"-",input$Semestre_docentes)})

fig2 <- reactive({
  plot_ly(type = 'scatterpolar') %>%
  add_trace(
    r = as.matrix(datosC()[1, -1])[1, ],
    theta = colnames(as.data.frame(datosC()))[-1],
    name = as.data.frame(datosC())$Programa[1],
    mode = 'dotlines'
  ) %>%
  add_trace(
    r = as.matrix(datosC()[2, -1])[1, ],
    theta = colnames(as.data.frame(datosC()))[-1],
    name = as.data.frame(datosC())$Programa[2],
    mode = 'dotlines'
  ) %>%
    {if(length(as.data.frame(datosC())$Programa)>2)
    add_trace(.,
      r = as.matrix(datosC()[3, -1])[1, ],
      theta = colnames(as.data.frame(datosC()))[-1],
      name = as.data.frame(datosC())$Programa[3],
      mode = 'dotlines'
    )  else .
  
    } %>% 
  layout(
    polar = list(radialaxis = list(
      visible = T,
      range = c(-2.5, round(max(
        apply(as.data.frame(datosC())[, -1], 2, max)
      ), 3) + 2.5)
    )),
    legend = list(
      orientation = "h",
      title = "",
      xanchor = 2
    ),
     
    title = titleC()
  )
})

renderPlotly(fig2())
```